臺灣高等法院臺中分院刑事判決　　　　 100年度上訴字第43號
上　訴　人
即　被　告　張慶鏞
選任辯護人　楊振芳律師
上列上訴人即被告因違反毒品危害防制條例等案件，不服臺灣彰
化地方法院99年度訴字第1054號中華民國99年10月20日第一審判
決（起訴案號：臺灣彰化地方法院檢察署99年度偵字第4378號）
，提起上訴，本院判決如下：
    主  文
原判決撤銷。
張慶鏞犯如附表一編號1至8所示之罪，均累犯，各處如附表二所
示之刑（含主刑、從刑）。主刑部分應執行有期徒刑陸年。
    事  實
一、張慶鏞前於民國82、83年間因違反肅清煙毒條例案件、麻醉
    藥品管理條例案件，經臺灣彰化地方法院分別以82年度訴字
    第20 49號以及83年度訴字第725號判決分別判處有期徒刑4
    年2月、3年6月確定，於85年11月5日假釋出獄付保護管束，
    嗣因撤銷假釋執行殘刑4年9月24日，於94年9月1日縮刑期滿
    執行完畢。詎仍不知悔改，明知甲基安非他命為毒品危害防
    制條例第2條第2項第2款所列管第二級毒品，且經行政院衛
    生署公告禁止於醫療上使用，為藥事法第22條第1項第1款所
    規定之禁藥，不得非法持有、轉讓或販賣，竟基於意圖營利
    販賣及轉讓甲基安非他命之犯意，持用不詳廠牌插置使用門
    號0000000000號之行動電話機具（未扣案，門號SIM卡申請
    人為第三人楊志強），作為販賣毒品之聯絡工具，分別於附
    表一所示之時間、地點，自行販賣、轉讓第二級毒品安非他
    命與附表一所示之曲兆祥、洪彬華、張榮冠、蔡文得等人（
    各次行為態樣均詳如附表一所示）。嗣經警於99年4月26日
    17 時30分許，在臺中市○○區○○里○○○路188巷38-1號
    張慶鏞租屋處，持臺灣彰化地方法院核發之搜索票，執行搜
    索，並扣得張慶鏞所持用手機1支（含0000000000之行動電
    話門號）、安非他命8小包（合計重15.12公克）、海洛因1
    小包（毛重1.13公克，淨重0.66公克、驗餘淨重0.65公克、
    空包裝重0.52公克）、安非他命吸食器1組、玻璃球3支、研
    磨毒品用杵臼1個、毒品分裝袋1包、現金新臺幣（下同）
    13,000元，而循線查獲上情。
二、案經彰化縣警察局彰化分局報告臺灣彰化地方法院檢察署檢
    察官偵查起訴。
    理  由
壹、證據能力部分：
一、按被告以外之人於審判外之陳述，雖不符前4條之規定，而
    經當事人於審判程序同意作為證據，法院審酌該言詞陳述或
    書面陳述作成時之情況，認為適當者，亦得為證據；當事人
    、代理人或辯護人於法院調查證據時，知有第159條第1項不
    得為證據之情形，而未於言詞辯論終結前聲明異議者，視為
    有前項之同意，刑事訴訟法第159條之5定有明文。本案下列
    其餘引為證據之證人陳述及書證，檢察官、被告選任辯護人
    均不爭執其證據能力，且以之作為證據並無不當，依上揭法
    條之規定，自均有證據能力，先予敘明。
二、按現行刑事訴訟法關於「鑑定」之規定，除選任自然人充當
    鑑定人外，另設有囑託機關鑑定制度。依同法第198條、第
    208條之規定，不論鑑定人或鑑定機關、團體，固均應由法
    院、審判長、受命法官或檢察官視具體個案之需要而為選任
    、囑託，並依第206條之規定，提出言詞或書面報告，始符
    合同法第159條第1項所定得作為證據之「法律有規定」之情
    形。否則所為之鑑定，仍屬傳聞證據。然於司法警察機關調
    查中之案件，為因應實務上，或因量大、或有急迫之現實需
    求，併例行性當然有鑑定之必要者，例如毒品之種類與成分
    、尿液之毒品反應，或者槍、彈有無殺傷力等鑑定，基於檢
    察一體原則，得由該管檢察長對於轄區內之案件，以事前概
    括選任鑑定人或囑託鑑定機關、團體之方式，俾便轄區內之
    司法警察官、司法警察對於調查中之此類案件，得即時送請
    先前已選任之鑑定人或囑託之鑑定機關、團體實施鑑定，以
    求時效（法務部92年9月1日法檢字第0920035083號函參照，
    刊載於法務部公報第312期）。此種由檢察機關概括選任鑑
    定人或概括囑託鑑定機關、團體，再轉知司法警察官、司法
    警察於調查犯罪時參考辦理之作為，法無明文禁止，係為因
    應現行刑事訴訟法增訂傳聞法則及其例外規定之實務運作而
    為。則經由司法警察官、司法警察依檢察官所概括選任之鑑
    定人或囑託鑑定機關、團體所為之鑑定結果，與檢察官選任
    或囑託為鑑定者，性質上並無差異，同具有證據能力。本件
    扣案之海洛因以及甲基安非他命，係由內政部警政署刑事警
    察局，所為之書面鑑定報告即內政部警政署刑事警察局99年
    7月21日刑鑑字第0990093216號，自屬上開「法律規定」得
    為證據者，而有證據能力。
貳、實體部分：
一、前開犯罪事實業據上訴人即被告張慶鏞（下簡稱被告）於偵
    訊（參偵卷第12、90、91、117頁）、原審法院羈押庭訊問
    （參聲羈卷第6頁）、原審審理時（參原審卷第31、32、54
    、55頁），均坦承不諱，核與證人曲兆祥（參偵卷第43 、
    44、55頁）、洪彬華（參警卷第24頁背面、偵卷第72至74頁
    、第82頁背面、第83頁）、蔡文得（參偵卷第119頁背面）
    於警詢、偵訊中證述、證人張榮冠於本院審理時（參本院卷
    第63頁）證述之情節相符，並有原審法院通訊監察書（參偵
    卷第122至124頁）、扣押物品清單（參偵卷第59至61頁）、
    照片、指認犯罪嫌疑人紀錄表（參偵卷45至47頁、警卷第43
    至46頁）、通訊監察譯文（參偵卷第48、49、78至80、112
    至114頁）等件在卷可稽。另按販賣第二級毒品甲基安非他
    命係違法行為，非可公然為之，而甲基安非他命亦無公定價
    格，係可任意分裝增減分量，且每次買賣之價格、數量，亦
    隨時依雙方之關係深淺、資力、需求量、對行情之認知、來
    源是否充裕、查緝是否嚴緊、購買者被查獲時供述購買對象
    之可能風險之評估等因素，而異其標準，機動調整，非可一
    概論之。從而販賣之利得，除非經行為人詳細供出各次所販
    賣之毒品之進價及售價，且數量俱臻明確外，實難察得其交
    易實情，然販賣者從價差或量差中牟利，方式雖異，惟其販
    賣行為在意圖營利則屬同一。從而，舉凡有償交易，除足以
    反證其確係另基於某種非圖利本意之關係外，通常尚難因無
    法查悉其精確之販入價格，作為是否高價賣出之比較，諉以
    無營利之意思而阻卻販賣犯行之追訴。被告與證人洪彬華、
    張榮冠、蔡文得間並非至親，倘非有利可圖，自無平白甘冒
    觸犯重罪之風險而特意前往約定地點交付甲基安非他命予各
    該購毒者之理，且被告亦於原審審理中供稱，伊買的價格較
    便宜，品質也較好等語，足認被告主觀上確有營利之意圖甚
    明。此外，本案於警員查獲被告時，亦當場扣得被告所持有
    之安非他命8小包（合計重15.12公克）、海洛因1小包（毛
    重1.13公克，淨重0.66公克、驗餘淨重0.65公克、空包裝重
    0.52公克）、安非他命吸食器1組、玻璃球3支、研磨毒品用
    杵臼1個、毒品分裝袋1包，與證人所述施用禁藥之種類等情
    ，核屬相符；且該扣案之結晶顆粒8包（合計重15.12公克）
    ，送鑑定後，均經檢出毒品甲基安非他命之成分，亦有內政
    部警政署刑事警察局99年7月21日刑鑑字第0990093216號鑑
    定書1份在卷可佐（參偵卷第101頁）。按此，足認證人曲兆
    祥、洪彬華、蔡文得於警、偵訊時及證人張榮冠於本院審理
    時之證言，應無構陷被告之可能與必要，而堪以採信。綜上
    ，被告前開自白核與事實相符，洵足採認，本案事證明確，
    被告犯行堪以認定。
二、論罪科刑：
  (一)按甲基安非他命為毒品危害防制條例第2條第2項第2款所列
    管之第二級毒品，不得非法持有、販賣或轉讓。是核被告張
    慶鏞如附表一編號2、3、4、5、7、8所示所為，均係犯毒品
    危害防制條例第4條第2項販賣第二級毒品罪。次按甲基安非
    他命雖係毒品危害防制條例第2項第2款所規定之第二級毒品
    ，但其亦屬於藥事法所稱之「禁藥」（即藥事法第22條第1
    款所稱之「經中央衛生主管機關明令公告禁止製造、調劑、
    輸入、輸出、販賣或陳列之毒害藥品」），而明知為禁藥而
    轉讓者，藥事法第83條亦定有處罰明文。故行為人明知為禁
    藥即甲基安非他命而轉讓予他人者，除成立毒品危害防制條
    例第8條第2項之轉讓第二級毒品罪外，亦構成藥事法第83條
    第1項之轉讓禁藥罪，此係屬同一犯罪行為而同時有二種法
    律可資處罰之法條（規）競合情形，應依「重法優於輕法」
    、「後法優於前法」等法理，擇一處斷。而毒品危害防制條
    例第8條第2項轉讓第二級毒品罪之法定本刑為6月以上5年以
    下有期徒刑，得併科新臺幣70萬元以下罰金。而藥事法第83
    條第1項轉讓禁藥罪之法定本刑為7年以下有期徒刑，得併科
    新臺幣500萬元以下罰金。且被告於本案所涉轉讓甲基安非
    他命之數量，亦無證據達於應依毒品危害防制條例第8條第6
    款及第9條之規定加重其刑至2分之1之情形。則藥事法第83
    條第1項之罪之法定本刑，顯較毒品危害防制條例第8條第2
    項之罪之法定本刑為重，依前述「重法優於輕法」之法理，
    就被告轉讓甲基安非他命部分之行為，自應優先適用藥事法
    第83條第1項之規定處斷（最高法院97年度臺非字第397號判
    決意旨參照）。是核被告如附表一編號1、6所示所為，係犯
    藥事法第83條第1項轉讓禁藥罪。被告經多次販賣、轉讓毒
    品後，持有剩餘毒品被查獲，其各次販賣、轉讓毒品行為，
    固應併合處罰。但該持有剩餘毒品之低度行為，應僅為最後
    一次販賣毒品之高度行為所吸收，不另論罪。
  (二)按94年2月2日修正公佈，於95年7月1日施行之刑法，基於刑
    罰公平原則之考量，杜絕僥倖之犯罪心理，並避免易致鼓勵
    犯罪之誤解，已刪除第56條連續犯之規定。行為人反覆實行
    之犯罪行為茍係在刑法修正施行後者，因法律之修正已生阻
    斷連續犯之法律效果，除認應合於接續犯、繼續犯、集合犯
    等實質上一罪關係而以一罪論處外，基於一罪一罰之刑罰公
    平性，自應併合處罰。而刑法上所謂集合犯是指立法者所制
    定之犯罪構成要件中，本就預定有數個同種類之行為將反覆
    實行之犯罪而言，是將各自實現犯罪構成要件之多數行為，
    解釋為集合犯，而論以一罪；是以對於集合犯，必須從嚴解
    釋，以符合立法者之意向。所謂集合犯，係指數犯罪構成要
    件中，本即預定有數個同種類之行為將反覆實行，雖其特質
    為行為含有反覆實行複數行為而評價為包括一罪，但並非其
    所有反覆實行之行為，皆一律認為包括一罪，仍須從行為人
    之主觀犯意，自始係基於概括性，行為之時、空上具有密切
    關係，且依社會通念，認屬包括之一罪為合理適當者，始足
    當之，否則仍應依實質競合予以併合處罰。犯罪是否包括一
    罪之集合犯，客觀上，應斟酌其法律規定文字之本來意涵、
    實現該犯罪目的之必要手段、社會生活經驗中該犯罪實行常
    態及社會通念等；主觀上，則視其是否出於行為人之一次決
    意，並秉持刑罰公平原則，加以判斷（最高法院96年度臺上
    字第1168、1850、3531號、4969號判決意旨參照）。本件被
    告意圖營利而販賣毒品之各該次行為，為實現牟利之犯罪目
    的，依吾人之生活經驗，其犯罪之實行，固以反覆、繼續為
    常態，然其販賣之時間、地點均不盡相同，難認係出於被告
    之1次犯罪決意；況此類異時、異地之販賣毒品行為，依社
    會通念，殊難認以評價為一罪為適當；再者，其多次販賣毒
    品，致該毒品氾濫，嚴重危害國人身心健康之犯罪結果，評
    價為集合犯之包括一罪，難謂符合法律規範本質，更與刪除
    連續犯之修法意旨相違，自不得認僅成立集合犯之包括一罪
    ，是被告所犯6次販賣第二級毒品罪及2次轉讓禁藥罪，犯意
    各別，行為互殊，應予分論併罰。
  (三)按犯第4條至第8條之罪於偵查及審判中均自白者，減輕其刑
    ，修正後毒品危害防制條例第17條第2項定有明文。被告就
    如附表一編號2至5、7、8所示之販賣第二級毒品犯行，業於
    偵訊及原審審理時均自白在卷，符合上開修正後毒品危害防
    制條例第17條第2項之規定，爰均依法減輕其刑。至如附表
    一編號1、6所示之轉讓禁藥犯行，不論被告就其轉讓之禁藥
    是否於偵審中自白，惟因係適用藥事法第83條第1項規定論
    罪，基於適用法律應整體性適用，不得割裂之原則，自不得
    另依毒品危害防制條例第17條第2項規定減輕其刑，附此敘
    明。
  (四)按刑之量定，為求個案裁判之妥當性，法律固賦予法院裁量
    權，但此項裁量權之行使，除應依刑法第57條規定，審酌行
    為人及其行為等一切情狀，為整體之評價，並應顧及比例原
    則與平等原則，使罪刑均衡，輕重得宜，以契合社會之法律
    感情。又刑法第59條規定犯罪之情狀可憫恕者，得酌量減輕
    其刑，其所謂「犯罪之情狀」，與同法第57條規定科刑時應
    審酌之一切情狀，並非有截然不同之領域，於裁判上酌減其
    刑時，應就犯罪一切情狀（包括第57條所列舉之10款事項）
    ，予以全盤考量，審酌其犯罪有無可憫恕之事由（即有無特
    殊之原因與環境，在客觀上足以引起一般同情，以及宣告法
    定最低度刑，是否猶嫌過重等等），以為判斷（參照最高法
    院95年度臺上字第6157號判決)。毒品危害防制條例第4條第
    2項，其法定刑為7年以上有期徒刑，刑度可謂重大。然同為
    販賣第二級毒品之人，其原因動機不一，犯罪情節未必盡同
    ，或有大盤毒梟者，亦有中、小盤之分，甚或僅止於吸毒者
    友儕間為求互通有無之有償轉讓者亦有之，所造成危害社會
    之程度自屬有異，法律科處此類犯罪，所規定之法定最低本
    刑卻均相同，顯有違「罰當其罪」之原則。職是之故，若審
    酌個案情狀，認為處以法定最低刑度以下，即可收懲儆之效
    ，並足以達到防衛社會目的者，自非不可依客觀之犯行與主
    觀之惡性二者加以考量其情狀，是否有可憫恕之處，適用刑
    法第59條之規定酌量減輕其刑，期使個案裁判之量刑，能斟
    酌至當，符合比例原則。揆之本案卷證資料，被告雖涉犯毒
    品危害防制條例第4條第2項之重罪，惟審酌其惡性及造成社
    會整體侵害之程度均尚非鉅大，倘對其前開販賣第二級毒品
    犯行科以法定最輕本刑，猶嫌過重，不免過苛，誠屬法重情
    輕，有失立法之本旨，衡情尚有可憫恕之處，就被告前開犯
    行，爰依刑法第59條規定減輕其刑，並遞減之。末按刑法第
    59條之酌量減輕其刑，必於犯罪之情狀，在客觀上足以引起
    一般人同情，認為即予宣告法定最低度刑期，猶嫌過重者，
    始有其適用（最高法院51年臺上字第899號判例意旨參照）
    。本件被告所犯藥事法第83條第1項轉讓禁藥罪部分，雖數
    量無多，且係基於證人曲兆祥等人之請求下，而為上揭轉讓
    禁藥行為，惟藥事法第83條第1項之法定刑為7年以下有期徒
    刑，得併科新臺幣500萬元以下罰金，其法定最低刑度，並
    無過高之情形，再被告明知施用毒品有害身心健康，竟仍轉
    讓與證人曲兆祥等人施用，此部分行為所生危害，亦無情堪
    憫恕可言，爰不予適用刑法第59條之規定減輕其刑。
  (五)查被告前於82、83年間因違反肅清煙毒條例案件、麻醉藥品
    管理條例案件，經臺灣彰化地方法院分別以82年度訴字第
    2049號以及83年度訴字第725號判決分別判處有期徒刑4年2
    月、3年6月確定，於85年11月5日假釋出獄付保護管束，嗣
    後因撤銷假釋執行殘刑4年9月24日，於94年9月1日縮刑期滿
    執行完畢，有臺灣高等法院被告前案紀錄表1份在卷可稽，
    被告於受有期徒刑執行完畢後5年內，故意再犯本件有期徒
    刑以上之罪，為累犯，被告所犯如附表所示各罪均應依刑法
    第47條第1項規定，除就法定本刑中無期徒刑部分（販賣第
    二級毒品部分），依法不得加重外，就法定刑為有期徒刑、
    罰金部分，並均加重其刑；又被告販賣第二級毒品部分同時
    具有加重及減輕事由，應依法先加後遞減輕之。
  (六)原審以被告犯罪事證明確，予以論罪科刑，固非無見，惟查
    ：1.被告係持用0000000000號行動電話與如附表所示之證人
    聯絡販賣甲基安非他命事宜，並未使用其他所持有之電話為
    之，有上揭各證人證述內容及電話監聽譯文可憑，原審認定
    被告另使用0000000000、0000000000、0000000000號行動電
    號從事販毒行為，容有誤會；2.被告為警當場查獲之000000
    0000號行動電話，則為其經警查獲時新近持有，業據被告陳
    明在卷，且與證人所述聯絡之電話不符，亦無證據證明為被
    告用以作為
    本件轉讓或販賣甲基安非他命聯絡之用，原審予以宣告沒收
    ，容有未洽；3.被告係99年4月26日17時30分許即為警查獲
    ，此有被告99年4月26日偵訊筆錄在卷可憑（參警卷第1至3
    頁），原判決誤載為99年4月27日，亦有未洽；以上或為被
    告提起上訴指摘，或為本院職權調查所得，原判決既有如上
    之瑕疵，即難以維持，被告上訴即為有理由，自應由本院予
    以撤銷改判。爰審酌被告販賣毒品及轉讓毒品之對象、數量
    、金額；販賣、轉讓毒品戕害他人健康，足使施用者導致精
    神障礙、性格異常，甚至造成生命危險之生理成癮性及心理
    依賴性，危害社會治安，惡性非輕，不思以正當途徑合法掙
    取金錢，圖以販賣毒品獲利，惟於偵訊及原審審理中均坦承
    犯行，犯後態度尚佳等一切情狀，量處如主文第2項所示之
    刑，並定其應執行之刑。
  (七)沒收銷燬及沒收部分：
  1.扣案之第一級毒品海洛因共1包（凈重0.66公克，驗餘淨重
    0.65公克，空包裝重0.52公克，參偵卷第100頁，法務部調
    查局濫用藥物實驗室鑑定書），被告供稱係其自己施用，並
    未以之供本件犯罪所用，本院復查無其他積極證據，足以證
    明被告有供作本件犯罪之用，故不併為沒收之諭知。
  2.第二級毒品甲基安非他命共8包（合計重15.12公克），固應
    依毒品危害防制條例第18條第1項前段沒收銷燬之。（包裝
    袋上均殘留有毒品成分，無法析離，應併予沒收銷燬）。然
    然被告經多次販賣、轉讓毒品後，持有剩餘毒品被查獲，其
    各次販賣、轉讓毒品行為，固應併合處罰。但該持有剩餘毒
    品之低度行為，應僅為最後一次販賣毒品之高度行為所吸收
    ，不另論罪，已如前述，故就該查獲之剩餘毒品，祇能於最
    後一次之販賣毒品罪宣告沒收銷燬，不得於各次販賣、轉讓
    毒品罪均宣告沒收銷燬（99年臺上字第3193號判決意旨參照
    ）。
  3.按販賣毒品所得之對價，不問其中何部分屬於成本，何部分
    屬於犯罪所得之財物，應均予沒收（最高法院65年度第5次
    刑庭庭推總會議決議(一)意旨參照）。又按犯第4條之罪者，
    其供犯罪所用或因犯罪所得之財物，均沒收之，如全部或一
    部不能沒收時，追徵其價額或以其財產抵償之，毒品危害防
    制條例第19條第1項定有明文。又該條係採義務沒收主義。
    且金錢為代替物，重在兌換價值，而不在原物，自難拘泥於
    沒收原物之理論，認沒收販賣毒品所得之金錢，以當場查獲
    扣押者為限，苟能證明其為販賣毒品所得之金錢，均應予以
    沒收（最高法院92年度臺上字第5227號判決意旨參照）。是
    販賣毒品所得之金錢，無論已否扣案，如仍屬存在，即應依
    法沒收，然所稱因犯罪所得之物，自以實際所得者為限，苟
    無所得或尚未取得者，自無從為沒收追繳之諭知（最高法院
    89 年度臺上字第3434號判決要旨參照）。經查：被告如附
    表一所示販賣第二級毒品甲基安非他命之所得，並未扣案，
    應依毒品危害防制條例第19條第1項之規定宣告沒收，如全
    部或一部不能沒收時，應以其財產抵償之。
  4.查扣之研磨毒品用杵臼1個暨毒品分裝袋1包，及未扣案之不
    詳廠牌插置使用門號0000000000號行動電話部分，分係被告
    所有供其上開販賣及轉讓甲基安非他命所用暨預備供販賣及
    轉讓甲基安非他命所用之物，就未扣案之不詳廠牌插置使用
    門號0000000000號行動電話機具部分，爰依毒品危害防制條
    例第19條第1項之規定宣告沒收，全部或一部不能沒收時，
    追徵其價額；就研磨毒品用杵臼、分裝袋部分，係被告所有
    預備供犯罪所用之物，另依刑法第38條第1項第2款規定，宣
    告沒收之（詳如附表二所示之從刑部分）。末查，SIM卡之
    所有權，均於將SIM卡交予客戶使用時即移轉歸屬客戶所有
    ，此經國內各電信業者覆函司法院在案，上揭行動電話所插
    用之門號0000000000號行動電話門號SIM卡一張，雖係供本
    案轉讓、販賣第二級毒品使用之物，然因該門號之申辦人為
    第三人楊志強（參本院卷第57頁中華電信資料查詢），且無
    證據證明為被告所有，依前揭說明，爰不予宣告沒收。
  5.查扣之0000000000門號號行動電話1支雖係被告所有，然非
    供本件犯罪之用，另查扣之吸食器1組、玻璃球3支，係被告
    所有供施用毒品所用之物，扣案之現金13000元，係被告欲
    繳納租金所用，均據被告陳明在卷，顯與本案販賣第二級毒
    品及轉讓禁藥行為無關，本院自不得併予宣告沒收，附此敘
    明。
三、本件被告經合法傳喚，無正當之理由不到庭，爰不待其陳述
    逕行判決。
據上論結，應依刑事訴訟法第371條、第369條第1項前段、第364
條、第299條第1項前段，毒品危害防制條例第4條第2項、第17條
第2項、第19條第1項、第18條第1項前段，藥事法第83條第1項，
刑法第11條、第47條第1項、第59條、第51條第5款、第38條第1
項第2款，判決如主文。
本案經檢察官鍾宗耀到庭執行職務。
中    華    民    國   100    年    3     月    15    日
            刑事第二庭  審判長法  官  邱  顯  祥
                              法  官  張  國  忠
                              法  官  王  鏗  普
以上正本證明與原本無異。
如不服本判決應於收受送達後十日內向本院提出上訴狀，其未敘
述上訴之理由者並得於提起上訴後十日內向本院補提理由書（均
須按他造當事人之人數附繕本）「切勿逕送上級法院」。
                              書記官  詹  雅  婷
中    華    民    國   100    年    3     月    15    日
附表一：
┌──┬───┬───────┬──────┬─────────────┐
│編號│ 對象 │時          間│交付毒品之  │轉讓或販賣毒品之種類、次數│
│    │      ├───────┤地點        │及價格                    │
│    │      │被告實行犯罪時│            │                          │
│    │      │持用之行動電話│            │                          │
├──┼───┼───────┼──────┼─────────────┤
│ 1. │曲兆祥│98年12月底或  │彰化大葉大學│無償提供甲基安非他命      │
│    │      │99年1月初中午 │附近張慶鏞之│                          │
│    │      │過後          │租屋處      │                          │
├──┼───┼───────┼──────┼─────────────┤
│ 2. │洪彬華│99年2月6日21時│彰化市○○路│以新臺幣1萬4000元販賣甲基 │
│    │      │55分          │1段張榮冠住 │安非他命2錢               │
│    │      ├───────┤處          │                          │
│    │      │0000000000    │            │                          │
├──┼───┼───────┼──────┼─────────────┤
│ 3. │洪彬華│99年2月11日20 │彰化市○○路│以新臺幣1萬4000元販賣甲基 │
│    │      │時            │1段張榮冠住 │安非他命2錢               │
│    │      ├───────┤處          │                          │
│    │      │0000000000    │            │                          │
├──┼───┼───────┼──────┼─────────────┤
│ 4. │洪彬華│99年1月16日19 │彰化市「敏」│以新臺幣7000元販賣甲基安非│
│    │      │時            │黑白切麵攤  │他命1錢                   │
│    │      ├───────┤            │                          │
│    │      │0000000000    │            │                          │
├──┼───┼───────┼──────┼─────────────┤
│ 5. │洪彬華│99年1月25日19 │彰化市「敏」│以新臺幣1萬4000元販賣甲基 │
│    │      │時            │黑白切麵攤  │安非他命2錢               │
│    │      ├───────┤            │                          │
│    │      │0000000000    │            │                          │
├──┼───┼───────┼──────┼─────────────┤
│ 6. │洪彬華│99年2月9日某時│彰化市○○路│無償提供甲基安非他命      │
│    │      │              │1段張榮冠住 │                          │
│    │      │              │處          │                          │
├──┼───┼───────┼──────┼─────────────┤
│ 7. │蔡文得│99年2月15日18 │嶺東工專旁前│以新臺幣6000元販賣甲基安非│
│    │      │時            │7-11便利商店│他命1錢                   │
│    │      ├───────┤            │                          │
│    │      │0000000000    │            │                          │
├──┼───┼───────┼──────┼─────────────┤
│ 8. │張榮冠│99年2月17日22 │彰化市○○路│以新臺幣3000元販賣甲基安非│
│    │      │時            │1段張榮冠住 │他命半錢                  │
│    │      ├───────┤處          │                          │
│    │      │0000000000    │            │                          │
└──┴───┴───────┴──────┴─────────────┘
附表二：
┌──┬──────────────────────────┬─────┐
│編號│主刑及從刑                                          │備註      │
├──┼──────────────────────────┼─────┤
│1.  │張慶鏞犯藥事法第八十三條第一項之轉讓禁藥罪，累犯，處│          │
│    │有期徒刑柒月。扣案之研磨毒品用杵臼壹個及分裝袋壹包均│          │
│    │沒收之。                                            │          │
├──┼──────────────────────────┼─────┤
│2.  │張慶鏞販賣第二級毒品，累犯，處有期徒刑年柒月。未扣│          │
│    │案販賣第二級毒品所得新臺幣壹萬肆仟元沒收之，如全部或│          │
│    │一部不能沒收時，以其財產抵償之。未扣案之不詳廠牌插置│          │
│    │使用門號0000000000號行動電話機具壹支沒收之│          │
│    │，如全部或一部不能沒收時，追徵其價額。扣案之研磨毒品│          │
│    │用杵臼壹個及分裝袋壹包均沒收之。                    │          │
├──┼──────────────────────────┼─────┤
│3.  │張慶鏞販賣第二級毒品，累犯，處有期徒刑年柒月。未扣│          │
│    │案販賣第二級毒品所得新臺幣壹萬肆仟元沒收之，如全部或│          │
│    │一部不能沒收時，以其財產抵償之。未扣案之不詳廠牌插置│          │
│    │使用門號0000000000號行動電話機具壹支沒收之│          │
│    │，如全部或一部不能沒收時，追徵其價額。扣案之研磨毒品│          │
│    │用杵臼壹個及分裝袋壹包均沒收之。                    │          │
├──┼──────────────────────────┼─────┤
│4.  │張慶鏞販賣第二級毒品，累犯，處有期徒刑年陸月。未扣│          │
│    │案販賣第二級毒品所得新臺幣柒仟元沒收之，如全部或一部│          │
│    │不能沒收時，以其財產抵償之。未扣案之不詳廠牌插置使用│          │
│    │門號0000000000號行動電話機具壹支沒收之，如│          │
│    │全部或一部不能沒收時，追徵其價額。扣案之研磨毒品用杵│          │
│    │臼壹個及分裝袋壹包均沒收之。                        │          │
├──┼──────────────────────────┼─────┤
│5.  │張慶鏞販賣第二級毒品，累犯，處有期徒刑年柒月。未扣│          │
│    │案販賣第二級毒品所得新臺幣壹萬肆仟元沒收之，如全部或│          │
│    │一部不能沒收時，以其財產抵償之。未扣案之不詳廠牌插置│          │
│    │使用門號0000000000號行動電話機具壹支沒收之│          │
│    │，如全部或一部不能沒收時，追徵其價額。扣案之研磨毒品│          │
│    │用杵臼壹個及分裝袋壹包均沒收之。                    │          │
├──┼──────────────────────────┼─────┤
│6.  │張慶鏞犯藥事法第八十三條第一項之轉讓禁藥罪，累犯，處│          │
│    │有期徒刑柒月。扣案之研磨毒品用杵臼壹個及分裝袋壹包均│          │
│    │沒收之。                                            │          │
├──┼──────────────────────────┼─────┤
│7.  │張慶鏞販賣第二級毒品，累犯，處有期徒刑年伍月。未扣│          │
│    │案販賣第二級毒品所得新臺幣陸仟元沒收之，如全部或一部│          │
│    │不能沒收時，以其財產抵償之。未扣案之不詳廠牌插置使用│          │
│    │門號0000000000號行動電話機具壹支沒收之，如│          │
│    │全部或一部不能沒收時，追徵其價額。扣案之研磨毒品用杵│          │
│    │臼壹個及分裝袋壹包均沒收之。                        │          │
├──┼──────────────────────────┼─────┤
│8.  │張慶鏞販賣第二級毒品，累犯，處有期徒刑年肆月。扣案│          │
│    │第二級毒品甲基安非他命捌包（合計重壹伍點壹貳公克）沒│          │
│    │收銷燬之；未扣案販賣第二級毒品所得新臺幣仟元沒收之│          │
│    │，如全部或一部不能沒收時，以其財產抵償之。未扣案之不│          │
│    │詳廠牌插置使用門號0000000000號行動電話機具│          │
│    │壹支沒收之，如全部或一部不能沒收時，追徵其價額。扣案│          │
│    │之研磨毒品用杵臼壹個及分裝袋壹包均沒收之。          │          │
└──┴──────────────────────────┴─────┘